【裁判字號】    97,上訴,1191
【裁判日期】    970926
【裁判案由】    毒品危害防制條例
【裁判全文】
臺灣高等法院刑事判決                97年度上訴字第1191號
上  訴  人  臺灣桃園地方法院檢察署檢察官
上  訴  人
即  被  告  甲○○
選任辯護人  扶助律師舒建中
上列上訴人因被告毒品危害防制條例案件，不服臺灣桃園地方法
院96年度訴字第1473號，中華民國97年1月18日第一審判決（起
訴案號：臺灣桃園地方法院檢察署96年度偵字第10635號），提
起上訴，本院判決如下：
    主  文
原判決關於甲○○販賣第一級毒品予乙○○部分暨定應執行刑部
分均撤銷。
甲○○販賣第一級毒品（附表一編號1），累犯，處如附表一編
號1所示之刑；扣案如附表二編號1所示之物，沒收銷燬之；扣案
如附表二編號2至編號8所示之物，均沒收；未扣案之販賣毒品所
得新臺幣貳萬捌仟元沒收，如全部或一部不能沒收時，以其財產
抵償之。
其餘上訴駁回。
上開撤銷改判所處之刑與上訴駁回所處之刑（附表一編號2至25
），應執行有期徒刑貳拾玖年；扣案如附表二編號1所示之物，
沒收銷燬之；扣案如附表二編號2至編號8所示之物，均沒收；未
扣案之販賣毒品所得共計新臺幣拾伍萬元均沒收，如全部或一部
不能沒收時，以其財產抵償之。
    事  實
一、甲○○曾於民國92年間因違反毒品危害防制條例案件，經原
    審法院以92年度訴字第534號判決判處有期徒刑1年2月，經
    上訴後，由本院以93年度上訴字第977號駁回上訴後確定，
    於93年10月4日入監執行，94年9月19日縮短刑期假釋出監，
    於同年11月9日假釋期滿視為執行完畢。詎其仍不知悔改，
    明知海洛因係毒品危害防制條例第2條第2項第1款所規定之
    第一級毒品，不得持有及販賣，惟仍意圖營利，並基於販賣
    第一級毒品海洛因之犯意，分別於附表一所示之時間、地點
    ，以其所有ELIYA廠牌搭配門號0000000000號、搭配門號000
    0000000號門號之行動電話各1支做為聯絡工具，將附表一所
    示之第一級毒品海洛因，以附表一所示之代價，出售予乙○○、丙○○、章漢民、丁美鳳、許美鳳等人，藉此牟利，前
    後共25次（詳如附表一所示）。嗣經臺灣桃園地方法院檢察
    署檢察官指揮桃園縣政府警察局刑警大隊員警於96年5月3日
    下午5時許，在桃園縣桃園市○○街81號甲○○住處查獲，
    並扣得附表二、附表三所示之物。
二、案經臺北市政府警察局移請臺灣桃園地方法院檢察署檢察官
    偵查起訴。
    理  由
甲、證據能力部分：
一、按被告以外之人於審判外之言詞或書面陳述，除法律有規定
    者外，不得作為證據，刑事訴訟法第159條定有明文。關於
    本案證人乙○○、丙○○、章漢民、董暐忠於警詢中所為之
    供述，係被告以外之人於審判外所為之陳述，且公訴人未特
    予證明（自由證明）該等警詢筆錄具有較可信之特別情況，
    是依上開規定，該等警詢筆錄之記載，就證明構成犯罪之事
    實，固無證據能力。惟審酌證人乙○○、丙○○、章漢民、
    董暐忠於警詢中之供述並非非法取得，且其業於原審法院審
    理中、證人丙○○另於本院審理中具結作證，經被告及辯護
    人為交互詰問完畢，被告於訴訟上之程序權已受保障，是證
    人乙○○、丙○○、章漢民、董暐忠之前開供述，其瑕疵即
    經補正，而得作為其於審判期日所為證言之補強。
二、按被告以外之人於審判中所在不明無法傳喚或傳喚不到者，
    其於檢察事務官、司法警察官或司法警察調查中所為之陳述
    ，經證明具有可信之特別情況，且為證明犯罪事實之存否所
    必要者，得為證據，刑事訴訟法第159條之3第3款定有明文
    。經查，證人丁美鳳、許美鳳經原審法院合法傳喚均未到庭
    ，復經原審法院命員警至該二人住處執行拘提，拘提無著，
    拘提報告書並載以：經多次前往拘提未獲，下落不明等情，
    有送達回證、報告書在卷可稽，是證人丁美鳳、許美鳳於審
    判中確有所在不明而無法傳喚之情。而本院審酌證人丁美鳳
    、許美鳳於警詢時所為陳述，並無證據顯示違法取供之情形
    ；且由筆錄製作之原因、過程以觀，丁美鳳、許美鳳與被告
    甲○○並無怨隙，且製作筆錄，筆錄內容係就其所親身見聞
    為完整、連續、始末之陳述，顯具有可信之特別情況存在，
    應具有證據能力。
三、扣案如附表二、附表三所示之物，並非供述證據，無傳聞法
    則之適用，與本案具有關聯性，且上開物證經員警合法取得
    ，具有證據能力。
四、卷附搜索扣押筆錄、扣押物品目錄表、鑑定書及通聯記錄，
    被告及其辯護人對上開證據之證據能力不爭執，經原審及本
    院於審理期日提示上開譯文並告以要旨，被告及其辯護人就
    此部分證據之證據能力均未聲明異議，且查並無不得作為證
    據之事由，依法自得作為證據。
五、扣案之第一級毒品海洛因與本案事實具有自然的關聯性，並
    無證據證明係公務員違背法定程序或經偽造、變造所取得，
    是認上開扣案物，均得作為證據。
乙、有罪部分（販賣第一級毒品海洛因部分）：
一、被訴如附表一編號1販賣第一級毒品海洛因予證人乙○○部
    分：
    訊據上訴人即被告甲○○矢口否認有何販賣第一級毒品海洛
    因之犯行，辯稱：我跟證人乙○○有債務糾紛，她開給我的
    票都跳票，我就去找乙○○的老闆朱家生要他幫忙代墊，朱
    家生幫乙○○墊新臺幣（下同）200,000元，但是朱家生自
    己還欠我20幾萬元，所以才會慫恿乙○○檢舉我云云。經查
    ：
  (一)證人乙○○於偵查及原審法院審理時結證稱：我跟邱淑惠一
    起湊28,000元，由我於96年9月26日出面在松荷汽車旅館307
    室向被告甲○○購買1錢海洛因，警方在該處查獲之第一級
    毒品海洛因22包是我洗過後分裝的，因為沒有洗過不能用，
    被告甲○○使用之行動電話號碼為0000000000號等語明確（
    見96年度偵字第21821號卷第70頁至第73頁、第96頁至第100
    頁）。又本件係在警員於95年9月26日查獲證人乙○○後，
    由證人乙○○提供被告甲○○所使用之門號0000000000號行
    動電話號碼，進而蒐證查獲被告等情，有臺灣桃園地方法院
    檢察署檢察官調閱0000000000號行動電話通聯紀錄、監聽譯
    文在卷可按，足認證人乙○○前揭證述情節可採。此外，證
    人乙○○為警查獲當時所扣得之白色粉末經送鑑驗，確係含
    有第一級毒品海洛因成分乙節，有法務部調查局95年11月4
    日調科壹字第09523032480號鑑定書在卷可按（95年度偵字
    第21821號卷第124頁）。
  (二)佐以警員在被告住處亦確實查獲如附表二編號1至8所示之物
    扣案，而扣得之白色粉末經送法務部調查局鑑驗結果確含有
    第一級毒品海洛因等情，有法務部調查局96年6月15日調科
    壹字第09623050820號鑑定書在卷可按（見96年度偵字第106
    35號卷第211頁），顯見被告前揭所辯，顯係事後飾卸之詞
    ，無足採信。
  (三)綜上，被告於95年9月26日在桃園縣中壢市○○○街91號「
    松荷汽車旅館」307室販售第一級毒品海洛因予乙○○之行
    為，應堪認定。
  (四)選任辯護人為被告辯護稱：被告跟乙○○根本沒有接觸過，
    乙○○所述不實在云云。經查，被告於偵查時稱：乙○○是
    那天我看到筆錄她咬我，我才咬她，她其實只有施用毒品；
    因為她之前欠我錢，後來請四海的出來處理，她只還我20萬
    等語（見96偵10635卷第195、196頁），是辯護人為被告辯
    護稱被告與乙○○沒有接觸過，與事實不符，不足採信。再
    查證人乙○○經本院二次合法傳喚均未到庭，嗣經被告及其
    選任辯護人於本院審理時表示捨棄傳訊（見本院97年9月5日
    審判程序筆錄），附此敘明。
二、被訴如附表一編號2至編號22販賣第一級毒品海洛因予證人
    丙○○部分：
    訊據被告甲○○固坦承曾經拿過第一級毒品海洛因予證人丙○○一情，惟矢口否認有何販賣第一級毒品海洛因予證人丙○○之犯行，辯稱：伊係與證人丙○○合資購買，由伊出面
    購毒後，再交予證人丙○○，且次數沒有那麼多次云云。經
    查：
  (一)證人丙○○於原審法院審理時結證稱：我有以我所使用之00
    00000000號行動電話與被告甲○○所使用之0000000000號行
    動電話聯絡購買毒品，購買的地點通常是在桃園縣桃園市○○路、慈文路、三民路或慈光路被告甲○○家附近，購買金
    額有2,000元至6,000元不等等語明確（詳見原審法院卷一第
    182頁至第187頁、第223頁至第226頁）。又於本院審理時結
    證稱：錢有時候是拿給他，他就拿東西給我，有時候事先拿
    錢給他，不一定；合資是他拿我的錢，再去跟別人買，這是
    可能的，我是直接跟他交易，他是否再跟別人買，我也不曉
    得等語（見本院97年7月25日審判程序筆錄）。且證人丙○○確實分別於附表一編號2至22所示時間，以其所有之00000
    00000號行動電話，與被告之0000000000號行動電話聯絡其
    中提到「好像比較白」、「比較沒有味道」、「幫我留1個
    」、「我現在過去喔，你這是有換嗎？」、「吃藥的人都是
    藥沒了才會找藥」、「我現在要向你拿1個喔」、「拿14喔
    」、「我這東西是新的，14,000啦」、「你東西要像前1次
    一樣，15,000的那種一樣」等語，有通訊監察譯文在卷可參
    （見95年度偵字第21821號卷第167頁至第214頁），並佐以
    警員在被告住處亦確實查獲如附表二編號1至8所示之物扣案
    ，而扣得之白色粉末經送法務部調查局鑑驗結果確含有第一
    級毒品海洛因等情，有法務部調查局96年6月15日調科壹字
    第09623050820號鑑定書在卷可按（見96年度偵字第10635號
    卷第211頁）。據此，足認證人丙○○上開證述屬實，可以
    採信。
  (二)被告雖以前詞置辯，惟與前引證人丙○○所述：伊係向被告
    購買毒品等語不符，且由上開通訊監察譯文內容可知，證人
    丙○○係向被告購買海洛因，被告係直接回答有無貨及價格
    ，均無提及合買各應出資及如何取貨之情，核與常情有違，
    顯見被告上揭所辯，並不足採。
  (三)綜上，被告有於附表一編號2至22所示時、地販售海洛因給
    證人丙○○之事實，應可認定。
三、被訴如附表一編號23販賣第一級毒品海洛因予證人章漢民部
    分：
    訊據被告甲○○固坦承於96年1月31日幫證人章漢民拿5,000
    元的海洛因一情，惟矢口否認有何販賣第一級毒品海洛因予
    證人章漢民之犯行，辯稱：伊係幫證人章漢民去買海洛因之
    後交予證人章漢民，而非伊販賣予章漢民云云。經查：
  (一)證人章漢民於偵查中證述：我是經由1個朋友介紹認識被告
    甲○○，之後就向被告甲○○購買毒品，有向被告甲○○買
    過毒品海洛因，日期不記得了，應該是在96年舊曆新年前幾
    天，以6,000元買4分之1錢的海洛因等語（見95年度偵字第
    21821號卷第235頁至第238頁），復於原審法院審理時結證
    稱：96年1月31日我請被告幫我拿4分之1的海洛因，我總共
    給被告50,000元，其中45,000元是還欠被告的錢，5,000元
    是拿海洛因的錢等語（見原審法院卷一第229頁）。佐以證
    人章漢民於96年1月31日下午2時43分以其所使用0000000000
    號行動電話撥打被告所有0000000000行動電話時，向被告稱
    「今天晚上我把錢回給你」，被告回稱「那你東西夠嗎」，
    證人章漢民復稱「可能晚上如果要再跟你講」等語，有通訊
    監察譯文在卷可參（見96年度偵字第10635號卷第85頁），
    據此，足認證人章漢民上開證述屬實，可以採信。被告於本
    院審理時辯稱：章漢民他們有證述是跟我合買毒品云云，惟
    查，證人章漢民於原審法院審理時雖證述：係請被告甲○○
    幫忙拿海洛因云云，然依上開通訊監察譯文可知證人章漢民
    在被告詢問其毒品夠不夠時，係直接向被告甲○○表示如果
    晚上需要再跟被告講，均無提及代購海洛因之數量、價格等
    節，核與常情不符，是證人章漢民於原審法院審理證述係請
    被告幫忙拿云云，係迴護被告之詞，無足採信。另證人章漢
    民於偵查、原審法院審理中分別證述96年1月31日向被告甲○○購買毒品金額為6,000元、5,000元，則因證人章漢民無
    法確定此次向被告所購買海洛因之價格，故以有利於被告甲○○計，而認定由被告甲○○販售予證人章漢民海洛因為
    5,000元。
  (二)綜上，被告有於附表一編號23所示時、地販售海洛因給證人
    章漢民之事實，應可認定。
四、被訴如附表一編號24販賣第一級毒品海洛因予證人丁美鳳部
    分：
    訊據被告甲○○固坦承曾經拿過第一級毒品海洛因予證人丁
    美鳳一情，惟矢口否認有何販賣第一級毒品海洛因予證人丁
    美鳳之犯行，辯稱：伊與丁美鳳原本是男女朋友關係，丁美
    鳳沒錢買海洛因，是我拿給他吃的云云。經查：
  (一)證人丁美鳳於警詢、偵查中證述：96年3月3日下午5時25分
    我有以我所使用之0000000000號行動電話撥打與被告000000
    0000號行動電話，以4,000元向被告購買4分之1錢海洛因，
    被告是將海洛因拿到我桃園縣桃園市○○街92號2樓住處交
    給我等語明確（見96年度偵字第10635號卷第153頁至第155
    頁、第163頁背面至第164頁）。且證人丁美鳳於96年3月3日
    下午5時25分43秒以其所有0000000000號行動電話撥打被告
    0000000000號行動電話，向被告問「4分之1你要多少錢」，
    被告回稱「8,000元」，…證人丁美鳳稱「拜託要多少錢啦
    說真的啦」，被告又回稱「8,000，洗的6,000就可以啊」等
    語，有通訊監察譯文在卷可參（見96年度偵字第10635號卷
    第155頁背面），並佐以警員在被告住處亦確實查獲如附表
    二編號1至8所示之物扣案，而扣得之白色粉末經送法務部調
    查局鑑驗結果確含有第一級毒品海洛因等情，有法務部調查
    局96年6月15日調科壹字第09623050820號鑑定書在卷可按（
    見96年度偵字第10635號卷第211頁）。據此，足認證人丁美
    鳳上開證述屬實，可以採信。
  (二)被告雖以前詞置辯，惟與前引證人丁美鳳所述：伊係向被告
    購買毒品等語不符，且由上開通訊監察譯文內容可知，證人
    丁美鳳係向被告購買海洛因，被告係直接回答海洛因價格，
    均無提及如何無償交付證人丁美鳳合買之情，核與常情有違
    ，顯見被告上揭所辯，並不足採。
  (三)綜上，被告有於附表一編號24所示時、地販售海洛因給證人
    丁美鳳之事實，應可認定。
五、被訴如附表一編號25販賣第一級毒品海洛因予證人許美鳳部
    分：
    訊據被告甲○○固坦承有於96年4月8日交付海洛因予證人許
    美鳳，並向證人許美鳳收取26,000元等情，惟矢口否認有何
    販賣第一級毒品海洛因予證人許美鳳之犯行，辯稱：伊係與
    許美鳳於96年4月7日合買，在96年4月7日已經拿給證人許美
    鳳1半的海洛因及甲基安非他命，是在同年月8日證人許美鳳
    打電話問伊還有無海洛因，伊才將前一天合買的另1半海洛
    因以原價轉讓給證人許美鳳云云的云云。經查：
  (一)證人許美鳳於警詢中證述：今天（即96年4月8日）於身上所
    查獲之海洛因係向被告甲○○所購買，係以26,000元所購買
    等語明確（96年度偵字第10635號卷第52頁至第55頁），並
    有證人許美鳳於96年4月8日下午4時3分33秒以其所使用0000
    000000號行動電話與被告甲○○所使用0000000000號行動電
    話聯絡，被告稱「你要我幫你準備什麼」，證人許美鳳稱「
    女生」，被告又稱「女生就好了硬的不要」，證人許美鳳復
    稱「硬的我還有啊」等語，有通訊監察譯文在卷可參（見96
    年度偵字第10635號卷第69頁），第10635號卷第155頁背面
    ），並佐以警員在被告住處亦確實查獲如附表二編號1至8所
    示之物扣案，而扣得之白色粉末經送法務部調查局鑑驗結果
    確含有第一級毒品海洛因等情，有法務部調查局96年6月15
    日調科壹字第09623050820號鑑定書在卷可按（見96年度偵
    字第10635號卷第211頁）。據此，足認證人許美鳳上開證述
    屬實，可以採信。
  (二)被告雖以前詞置辯，惟依上開通訊監察譯文內容可知，被告
    係在詢問證人許美鳳是否需要海洛因，證人許美鳳則直接向
    被告表示需要海洛因，證人許美鳳並無提及要向調前1天合
    購之海洛因，顯見被告上揭所辯，並不足採。
  (三)綜上，被告有於附表一編號25所示時、地販售海洛因給證人
    許美鳳之事實，應可認定。
六、按販賣毒品係違法行為，非可公然為之，不論是瓶裝或紙包
    之毒品，均可任意分裝增減份量，而每次買賣之價格、數量
    ，亦隨時依雙方之關係深淺、資力、需求程度及對行情之認
    知等因素，機動調整，故販賣毒品之利得，除行為人坦承犯
    行，或毒品交易之價格、數量俱臻明確以外，委難查得其情
    。惟按，不論販賣之人究係從價差或量差中牟取販賣毒品之
    不法利益，然營利之不法意圖，則無不同，且查，販賣第一
    級毒品者，罪刑甚重，此在毒品圈內並非異聞，被告與乙○○、丙○○、章漢民、丁美鳳、許美鳳等人又非至親好友，
    卻肯甘冒風險，將海洛因出售予乙○○、丙○○、章漢民、
    丁美鳳、許美鳳等人，由此推之，自係其間有利可圖所致。
    準此，被告販賣海洛因予乙○○、丙○○、章漢民、丁美鳳
    、許美鳳，自均可認定其確實有從中獲利，情極明灼，其主
    觀上有營利之意圖，至堪認定。
七、海洛因係毒品危害防制條例第2條第2項第1款所規定之第一
    級毒品，不能隨意販賣、轉讓或持有，故被告販賣上開毒品
    ，自應視其毒品種類，而論以販賣第一級毒品罪。核被告將
    海洛因分次販賣給乙○○、丙○○、章漢民、丁美鳳、許美
    鳳所為，均係犯同條例第4條第1項之販賣第一級毒品罪。被
    告為販賣而持有上揭第一級毒品之所為，為其後之販賣行為
    所吸收，不另論罪。又被告各次販賣毒品之犯行，不論時間
    、地點、販賣之對象，均截然可分，顯見係分別起意，其所
    犯上開各罪，應分論併罰。又本件原起訴書就被告販賣海洛
    因予證人丙○○部分，原認於95年5月底、6月初某日起至95
    年12月底、96年1月初某日止販賣多次，然此部分事實業據
    公訴檢察官更正如附表一編號2至22所示，附此敘明。
八、被告所犯上開25罪販賣第一級毒品海洛因，犯意各別、行為
    互殊，應予分論併罰。查被告有如事實欄一所載犯罪科刑及
    執行情形，有本院被告前案紀錄表可按，其於前案執行完畢
    後5年內，故意再犯本件有期徒刑以上之罪，均為累犯，惟
    販賣第一級毒品罪係法定本刑為死刑、無期徒刑之重罪，依
    刑法第64、65條之規定不得加重（併科罰金部分除外）。又
    被告前揭每次非法販賣海洛因之金額不大，是以被告之手段
    、情節尚非集團性之情形，惡性並非重大不赦，若以毒品危
    害防制條例第4條第1項所規定之法定本刑而科處最輕本刑無
    期徒刑，實屬情輕法重，尚有堪資憫恕之處，本院認依被告
    之情狀，此部分所犯處以有期徒刑即足以懲儆，並可達防衛
    社會之目的，故就被告前揭如附表一編號1至編號25所示販
    賣第一級毒品之罪，依刑法第59條之規定酌量減輕其刑。
九、撤銷改判部分：
    原審就附表一編號1被告販賣海洛因予乙○○部分，因而予
    以論罪科刑，固非無見。惟查，原判決理由欄乙、壹、一、
    (三)稱：綜上，被告於96年2月19日前幾天，販售甲基安非他
    命給徐均基之行為，應堪認定等語，與原判決論述內容不符
    ，且徐均基非本案之毒品買受人，原判決此部分自非正確。
    被告上訴否認販賣海洛因予乙○○雖無理由，惟原判決此部
    分既有可議，自應由本院將原判決此部分暨定應執行刑部分
    予以撤銷改判。爰審酌被告有違反毒品危害防制條例犯罪前
    科，當知海洛因對人體身心健康危害之烈，不知引以為戒，
    竟進而為本件販賣海洛因之犯行，足以嚴重戕害他人身心，
    擴大毒品危害範圍，及其犯罪之動機、目的、手段暨犯後否
    認之態度等一切情狀，量處有期徒刑拾伍年肆月，扣案如附
    表二編號1所示之物，為查獲之毒品，不問屬於犯人與否，
    應依毒品危害防制條例第18條第1項前段規定，沒收銷燬之
    ；扣案如附表二編號2至編號8所示之物，為被告所有且係供
    本件販賣第一級毒品海洛因所用之物，併依毒品危害防制條
    例第19條第1項之規定，宣告沒收；末按毒品危害防制條例
    第19條第1項規定，犯第4條至第9條、第12條、第13條或第
    14條第1項、第2項之罪者，其供犯罪所用或因犯罪所得之財
    物，均沒收之。係採義務沒收主義，不以當場搜獲扣押者為
    限，苟能證明其為販賣毒品所得之金錢，均應予以沒收（最
    高法院97 年度台上字第1983號判決意旨參照），故販賣毒
    品所用之物或所得之金錢，無論已否扣案，如仍屬存在，即
    應依法沒收。本件被告販賣海洛因予乙○○所得現金28,000
    元，為被告販賣毒品所得之財物，雖未扣案，然無證據證明
    已不存在，應依毒品危害防制條例第19條第1項之規定宣告
    沒收，如全部或一部不能沒收時，以被告之財產抵償之。
十、被告上訴駁回部分：
    就原判決附表一編號2至25部分，原審同此事實認定，依毒
    品危害防制條例第4條第1項、刑法第59條之規定，審酌毒品
    戕害身心健康乃眾所皆知之事，被告藉販賣海洛因予他人牟
    利，危害社會治安甚大，且犯罪後矢口否認販賣第一級毒品
    海洛因犯行，態度不佳，參酌被告每次販售毒品數量非鉅等
    一切情狀，各量處有期徒刑拾伍年肆月。並以，扣案之如附
    表二編號2至編號8所示之物均為被告所有，該毒品外包裝係
    用於包裹毒品，防其裸露、潮濕、便於攜帶販賣，屬供被告
    販賣第一級毒品所用之物，分裝袋、電子磅秤、剪刀、葡萄
    糖亦係用以包裝毒品、秤重，亦係供被告販賣第一級毒品所
    用之物、行動電話則係供被告犯附表一所示各次販賣毒品罪
    所用之物，應附屬於上開被告所犯各罪之主刑下，分項依毒
    品危害防制條例第19條第1項前段規定宣告沒收。另其中扣
    案搭配0000000000號行動電話1支，被告承認為其所有，且
    為供其販賣第一級毒品所用，亦應依毒品危害防制條例第19
    條第1項之規定沒收。至於附表三所示之物，則均不能證明
    與本件犯罪有關，爰不另為沒收之諭知。被告各次販賣毒品
    之所得均未扣案，應依毒品危害防制條例第19條第1項規定
    宣告沒收，如全部或一部不能沒收時，以其財產抵償之。其
    認事用法，核無違誤。被告上訴意旨略以：我跟證人買毒品
    是一起合資去買，由我出面，我在偵查及原審的證詞，法官
    沒有採信云云。惟查，被告有如附表一編號2至編號25所示
    之販賣第一級毒品海洛因犯行，已如前述，被告上訴，核無
    理由，應該駁回。末按裁判確定前犯數罪者，併合處罰之。
    數罪併罰，分別宣告其罪之刑，依下列各款定其應執行者：
    五、宣告多數有期徒刑者，於各刑中之最長期以上，各刑合
    併之刑期以下，定其刑期。但不得逾三十年。刑法第50條、
    第51條第5款分別定有明文。爰併諭知上開撤銷改判部分所
    處之刑（附表一編號1）與上訴駁回部分所處之刑（附表一
    編號2至編號25）定應執行刑為有期徒刑貳拾玖年，沒收部
    分，併執行之。
丙、無罪部分：（原判決關於甲○○販賣第二級毒品甲基安非他
    命予董暐忠、許美鳳部分，檢察官未上訴）
一、公訴意旨另以：被告甲○○意圖營利，而基於販賣第一級毒
    品之犯意，於附表四所示之時間、地點，將第一級毒品海洛
    因販賣予章漢民、丁美鳳，因認被告此部分所為，涉有毒品
    危害防制條例第4條第1項之販賣第一級毒品罪嫌。
二、訊據甲○○堅詞否認有何於附表四所示時、地販賣第一級毒
    品海洛因予章漢民、丁美鳳之犯行。
三、按犯罪事實應依證據認定之，無證據不得認定犯罪事實，刑
    事訴訟法第154條第2項規定甚明。又認定不利於被告之事實
    ，需依積極證據，苟積極證據不足為不利於被告事實之認定
    時，即應為有利於被告之認定，更不必有何有利之證據（最
    高法院30年上字第816號判例意旨可資參照）。公訴意旨認
    甲○○涉有上揭販賣第一級毒品犯行，無非係以章漢民、丁
    美鳳之證述為其論據。惟查：
    1.證人章漢民於原審法院審理時結證稱：96年1月30日雖然
      有跟被告通電話，並提及要大半個女生，但並沒有買成，
      同年2月4日雖又有通電話，但是被告說他在高速公路上，
      後來我們並沒有見到面，另同年月6日我是要還被告錢，
      同年月9日是以電話告訴被告我要去租房子，同年月11日
      我只是告訴被告要跟他見面而已，同年月13日我是問被告
      那邊有無安非他命，被告說沒有，他又幫我問「西瓜」，
      但是「西瓜」那邊也沒有，我確實曾經要甲○○幫我拿毒
      品，但是除了其中1次是1月31日外，其餘的都不記得等語
      （見原審法院卷一第228頁至第230頁）；另證人丁美鳳於
      警詢及偵查中證述：我有於96年3月3日以4,000元向被告
      購買海洛因，另外還有買過1次，但是詳細時間不記得等
      語（見96年度偵字第10635號卷第153頁至第155頁、第163
      頁背面至第164頁），是依證人章漢民、丁美鳳證述情節
      僅可確認各向被告甲○○購買1次海洛因之確切時間、地
      點及交易金額，是以，依前揭所述，無從遽以證人章漢民
      、丁美鳳前揭所述，認定被告有於附表四所示時、地販賣
      第一級毒品海洛因之情。
    2.至雖扣得如附表二編號1至8所示之物，然無從僅憑扣案物
      證明被告有販賣第一級毒品予章漢民、丁美鳳之情；且就
      被告分別與證人章漢民、丁美鳳之通訊監察譯文內容，亦
      無從證明有此部分之犯行。
    綜上，依現有證據，尚不足認定被告確有附表四所示販賣海
    洛因之犯行，其犯行既屬不能證明，自應為無罪之諭知。
四、原審就此部分因而為被告無罪之判決，核無不合。檢察官上
    訴意旨略以：(一)被告於96年2月4日、2月9日、2月11日及2月
    13日，曾販賣第一級毒品海洛因與證人章漢民，地點多在章
    漢民家附近，其中一次是在國際路平交道豆漿店前，數量都
    是四分之一（錢）即0.9公克新台幣6,000元等語，此分據證
    人先後於96年5月3日警詢及偵訊中，對照被告之通訊監察譯
    文結證屬實，而證人章漢民於審理中經被告之選任辯護人詢
    以：「96年5月3日警詢筆錄及同一天檢察官問你的陳述是否
    實在？」證人章漢民答稱：「是，……。」（詳原審96年11
    月6日審判筆錄第8頁）足認證人於警詢及偵查中所言非虛，
    至原審詢問時方改口：96年1月30日雖然有跟被告通電話，
    並提及要大半個女生，但並沒有買成，同年2月4日雖又有通
    電話，但是被告說他在高速公路上，後來我們並沒有見到面
    ，另同年月6日我是要還被告錢，同年月9日是以電話告訴被
    告我要去租房子，同年月11日我只是告訴被告要跟他見面而
    已，同年月13日我是問被告那邊有無安非他命，被告說沒有
    ，他又幫我問「西瓜」，但是「西瓜」那邊也沒有，我確實
    曾經要甲○○幫我拿毒品，但是除了其中1次是1月31日外，
    其餘的都不記得云云（見原審卷一第228頁至第230頁），原
    審未就證人改口之內容真偽詳予調查，在無任何證據支持證
    人審理中所證內容為真之情況下，竟捨較具可信性之偵查中
    證詞不用，其採證認事欠缺理論依據。(二)原審既以：「證人
    丁美鳳經合法傳喚未到庭，復經命員警至2人住處執行拘提
    ，拘提無著，拘提報告書並載以：經多次前往拘提未獲，下
    落不明等情，有送達回證、報告書在卷可稽，是證人丁美鳳
    於審判中確有所在不明而無法傳喚之情。而審諸證人丁美鳳
    於警詢時所為陳述，並無證據顯示違法取供之情形；且由筆
    錄製作之原因、過程以觀，丁美鳳與被告甲○○並無怨隙，
    且製作筆錄，筆錄內容係就其所親身見聞為完整、連續、始
    末之陳述，顯具有可信之特別情況存在等由，認證人丁美鳳
    於警詢、偵查中所述具有證據能力。則在無證據足認證人丁
    美鳳於警詢、偵查中所述欠缺證明力之情況下，就該證詞之
    採用即不應任意割裂，證人丁美鳳於警、偵訊時就96年2月
    間某日與96年3月3日向甲○○購買毒品，除因時間久遠而不
    記得係2月間何日，其餘之時間、地點、數量與費用均供述
    詳細，依證據法則而言已達特定之程度，則原審竟以犯罪時
    間無法精細特定為由，而認被告96年2月間某日之犯罪行為
    證據不足，此無異於為卸詞翻異之犯罪者或欲替被告偽證干
    擾審理心證之人開啟門窗，而任令逍遙法外。綜上所述，原
    審對明顯之客觀證據不予採信，亦未交代其認定證據力之基
    礎，即遽判被告此部分無罪，顯有未洽等語。本院查：(一)證
    人章漢民於偵查中固稱：（檢察官問：你說你有用海洛因及
    安非他命，是向誰買的？）向綽號小馬的人買的，被警察抓
    後經過指認才知道他叫甲○○；（你和他買過幾次海洛因？
    ）5、6次，包括我和朋友共同和他買，都送到我家，有一次
    送到國際路平交道，有一次我去拿錢還他時在大興西路買一
    次，每次買4分之1錢0.9公克6,000元等語（見95偵21821卷
    第236頁），嗣於原審法院審理時稱：（審判長問：96年2月
    4日你在跟甲○○通話，你是問甲○○，人在何處，甲○○
    跟你說，他在高速公路上，回來再說，你在警詢中則稱，96
    年2月4日這次也是你跟甲○○購買毒品所談相關事宜？）這
    次我們沒有見面，他說，他在高速公路，但是他回來我們沒
    有見到面；（審判長問：96年2月9日以你朋友這支電話跟甲○○對話，內容稱，已經找人去租房子，租在關路缺那裡，
    這是何意？）要去租房子，我打電話跟甲○○說，我要去那
    邊租房子；（審判長問：96年2月11日甲○○又跟你通話內
    容是在家裡，剛剛看簡訊才看到，這是何意？）我是說我人
    在關路缺剛剛看簡訊才看到，就是見面而已；（審判長問：
    96年2月13日甲○○跟你對話，你說你在家裡無聊的要死，
    甲○○說他跟西瓜在一起，在中壢，你又問他，你那邊有無
    硬的，甲○○說，他沒有，你就說，問西瓜那邊有沒有，拿
    一點給我用一下，這是何意？）我問甲○○那邊有無安非他
    命，甲○○說他沒有，我請他問西瓜，西瓜也說沒有等語（
    見原審法院卷一第229、230頁審判筆錄）。證人章漢民雖於
    偵查中泛稱曾向被告購買海洛因5、6次，惟就96年2月4日、
    2月9日、2月11日、2月13日等四次與被告通話內容，均能於
    參閱偵查卷所附通訊監察譯文後仔細回答，其內容與通訊監
    察譯文所示客觀事實大致相符，並無違背經驗與論理法則，
    應堪採信，且該四次談話內容並未提及買賣毒品之時間、地
    點、價格、數量等細節，是被告此部分犯行自屬不能證明。
    (二)證人丁美鳳於警詢固稱：我向甲○○購買過兩次海洛因毒
    品，交易地點每次都在我家中，時間我忘記了，每次都向他
    買（41）4分之1錢，價格為新台幣4千元等語。又稱：另外
    一次是96年2月份向甲○○購買毒品，詳細時間我忘記了，
    交易的數量也是4分之1錢，以新台幣4千元成交，交易地點
    也是在我桃園市家中等語（見96偵10635卷第154頁警詢筆錄
    ）。經查：原審法院經四次合法傳喚證人丁美鳳均未到庭，
    復命警拘提無著（見原審法院卷二第46頁司法警察報告書）
    ，檢察官就證人丁美鳳傳拘無著表示沒有意見（見原審法院
    卷二第51頁審判筆錄）。依證人丁美鳳證述情節及相關通訊
    監察譯文，僅可確認其向甲○○購買海洛因一次之確切時間
    、地點及交易金額（即附表一編號24部分），惟無從認定被
    告有於附表四編號2所示時、地販賣第一級毒品海洛因之情
    ，是附表四編號2甲○○販賣海洛因予丁美之部分亦屬不
    能證明，檢察官就此部分所提之證據尚未能使法院形成甲○○有罪之心證，自應為無罪之判決。綜上，檢察官上訴，核
    亦無理由，應該駁回。
據上論斷，應依刑事訴訟法第368條、第369條第1項前段、第364
條、第299條第1項前段，毒品危害防制條例第4條第1項、第18條
第1項前段、第19條第1項，刑法第11條前段、第59條、第51條第
5款、第9款，判決如主文。
本案經檢察官劉文水到庭執行職務。
中    華    民    國    97    年    9     月    26    日
                  刑事第十二庭  審判長法  官   蔡永昌
                                      法  官   蔡新毅
                                      法  官   陳榮和
以上正本證明與原本無異。
如不服本判決，應於收受送達後十日內向本院提出上訴書狀，其
未敘述上訴之理由者並得於提起上訴後十日內向本院補提理由書
（均須按他造當事人之人數附繕本）。
                                      書記官   林吟玲
中    華    民    國    97    年    9     月    26    日
附錄：本案論罪科刑法條全文
毒品危害防治條例第4條第1項
製造、運輸、販賣第一級毒品者，處死刑或無期徒刑；處無期徒
刑者，得併科新臺幣一千萬元以下罰金。
附表一
┌──┬────────┬───────┬───────────────────┬─────────────────┐
│編號│犯罪時間、地點  │  犯罪行為    │              證  據                  │     論罪法條暨量處刑度           │
├──┼────────┼───────┼───────────────────┼─────────────────┤
│ 1  │95年9月26日在桃 │將3.6公克之海 │1.證人乙○○之證述（原審法院卷一第234 │ 毒品危害防制條例第4條第1項       │
│    │園縣中壢市成章三│洛因以28,000元│  頁至第238頁）                       │                                  │
│    │街91號「松荷汽車│代價販賣給林佩│2.搜索扣押筆錄及目錄表、0000000000號行│ 甲○○販賣第一級毒品，累犯，處有 │
│    │旅館」307室     │瑜。          │  動電話通聯紀錄、法務部調查局鑑定書調│ 期徒刑拾伍年肆月；扣案如附表二編 │
│    │                │              │  科壹字第09523032480 號鑑定書（95偵字│ 號1所示之物，沒收銷燬之；扣案如附│
│    │                │              │  第21821號P15-19、P103-123、P124）   │ 表二編號2至8所示之物，均沒收；未 │
│    │                │              │3.於95年9月26日在松荷汽車旅館307室扣得│ 扣案之販賣毒品所得新臺幣貳萬捌仟 │
│    │                │              │  海洛因22小包（驗餘淨重11.82公克）   │ 元均沒收，如全部或一部不能沒收時 │
│    │                │              │                                      │ ，以其財產抵償之。               │
├──┼────────┼───────┼───────────────────┼─────────────────┤
│2   │95年11月22日11時│將2,000元之海 │1.證人丙○○之證述（原審法院卷一P182  │ 毒品危害防制條例第4條第1項       │
│    │30分許，在桃園縣│洛因販賣予溫鉦│  ）                                  │                                  │
│    │桃園市○○路惠民│維            │2.被告甲○○所使用0000000000號行動電話│ 甲○○販賣第一級毒品，累犯，處有 │
│    │醫院附近        │              │  與證人丙○○所使用0000000000號行動電│ 期徒刑拾伍年肆月；扣案如附表二編 │
│    │                │              │  話之通聯紀錄（95偵21821號P167）     │ 號1所示之物，沒收銷燬之；扣案如附│
│    │                │              │                                      │ 表二編號2至8所示之物，均沒收；未 │
│    │                │              │                                      │ 扣案之販賣毒品所得新臺幣貳仟元均 │
│    │                │              │                                      │ 沒收，如全部或一部不能沒收時，以 │
│    │                │              │                                      │ 其財產抵償之。                   │
├──┼────────┼───────┼───────────────────┼─────────────────┤
│3   │95年11月23日，在│將2,000元之海 │1.證人丙○○之證述（原審法院卷一P182）│ 毒品危害防制條例第4條第1項       │
│    │桃園縣桃園市中正│洛因販賣予溫鉦│2.被告甲○○所使用0000000000號行動電話│                                  │
│    │路與力行路「永和│維            │  與證人丙○○所使用0000000000號行動電│ 甲○○販賣第一級毒品，累犯，處有 │
│    │豆漿大王」附近  │              │  話之通聯紀錄（95偵21821號P168）     │ 期徒刑拾伍年肆月；扣案如附表二編 │
│    │                │              │                                      │ 號1所示之物，沒收銷燬之；扣案如附│
│    │                │              │                                      │ 表二編號2至8所示之物，均沒收；未 │
│    │                │              │                                      │ 扣案之販賣毒品所得新臺幣貳仟元均 │
│    │                │              │                                      │ 沒收，如全部或一部不能沒收時，以 │
│    │                │              │                                      │ 其財產抵償之。                   │
├──┼────────┼───────┼───────────────────┼─────────────────┤
│4   │95年11月25日，在│將1/4錢海洛因 │1.證人丙○○之證述（原審法院卷一P183）│ 毒品危害防制條例第4條第1項       │
│    │桃園縣桃園市慈祥│以6,000元之價 │2.被告甲○○所使用0000000000號行動電話│                                  │
│    │街81號被告住處附│格販賣予丙○○│  與證人丙○○所使用0000000000號行動電│ 甲○○販賣第一級毒品，累犯，處有 │
│    │近              │              │  話之通聯紀錄（95偵21821號P171）     │ 期徒刑拾伍年肆月；扣案如附表二編 │
│    │                │              │                                      │ 號1所示之物，沒收銷燬之；扣案如附│
│    │                │              │                                      │ 表二編號2至8所示之物，均沒收；未 │
│    │                │              │                                      │ 扣案之販賣毒品所得新臺幣陸仟元均 │
│    │                │              │                                      │ 沒收，如全部或一部不能沒收時，以 │
│    │                │              │                                      │ 其財產抵償之。                   │
├──┼────────┼───────┼───────────────────┼─────────────────┤
│5   │95年11月26日，在│將2,000元之海 │1.證人丙○○之證述（原審法院卷一P183）│ 毒品危害防制條例第4條第1項       │
│    │桃園縣桃園市慈光│洛因販賣予溫鉦│2.被告甲○○所使用0000000000號行動電話│                                  │
│    │街與永安路附近  │維            │  與證人丙○○所使用0000000000號行動電│ 甲○○販賣第一級毒品，累犯，處有 │
│    │                │              │  話之通聯紀錄（95偵21821號P173）     │ 期徒刑拾伍年肆月；扣案如附表二編 │
│    │                │              │                                      │ 號1所示之物，沒收銷燬之；扣案如附│
│    │                │              │                                      │ 表二編號2至8所示之物，均沒收；未 │
│    │                │              │                                      │ 扣案之販賣毒品所得新臺幣貳仟元均 │
│    │                │              │                                      │ 沒收，如全部或一部不能沒收時，以 │
│    │                │              │                                      │ 其財產抵償之。                   │
├──┼────────┼───────┼───────────────────┼─────────────────┤
│6   │95年11月27日，在│將6,000元之海 │1.證人丙○○之證述（原審法院卷一      │ 毒品危害防制條例第4條第1項       │
│    │桃園縣桃園市某處│洛因販賣予溫鉦│  P183-184 ）                         │                                  │
│    │                │維            │2.被告甲○○所使用0000000000號行動電話│ 甲○○販賣第一級毒品，累犯，處有 │
│    │                │              │  與證人丙○○所使用0000000000號行動電│ 期徒刑拾伍年肆月；扣案如附表二編 │
│    │                │              │  話之通聯紀錄（95偵21821號P175）     │ 號1所示之物，沒收銷燬之；扣案如附│
│    │                │              │                                      │ 表二編號2至8所示之物，均沒收；未 │
│    │                │              │                                      │ 扣案之販賣毒品所得新臺幣陸仟元均 │
│    │                │              │                                      │ 沒收，如全部或一部不能沒收時，以 │
│    │                │              │                                      │ 其財產抵償之。                   │
├──┼────────┼───────┼───────────────────┼─────────────────┤
│7   │95年11月28日中午│將4,000元之海 │1.證人丙○○之證述（原審法院卷一P184）│ 毒品危害防制條例第4條第1項       │
│    │12時許，在桃園縣│洛因販賣予溫鉦│2.被告甲○○所使用0000000000號行動電話│                                  │
│    │桃園市○○路上某│維            │  與證人丙○○所使用0000000000號行動電│ 甲○○販賣第一級毒品，累犯，處有 │
│    │處              │              │  話之通聯紀錄（95偵21821號P177）     │ 期徒刑拾伍年肆月；扣案如附表二編 │
│    │                │              │                                      │ 號1所示之物，沒收銷燬之；扣案如附│
│    │                │              │                                      │ 表二編號2至8所示之物，均沒收；未 │
│    │                │              │                                      │ 扣案之販賣毒品所得新臺幣肆仟元均 │
│    │                │              │                                      │ 沒收，如全部或一部不能沒收時，以 │
│    │                │              │                                      │ 其財產抵償之。                   │
├──┼────────┼───────┼───────────────────┼─────────────────┤
│8   │95年11月28日晚上│將3,000元之海 │1.證人丙○○之證述（原審法院卷一P184）│ 毒品危害防制條例第4條第1項       │
│    │8時30分許，在桃 │洛因販賣予溫鉦│2.被告甲○○所使用0000000000號行動電話│                                  │
│    │園縣桃園縣慈光路│維            │  與證人丙○○所使用0000000000號行動電│ 甲○○販賣第一級毒品，累犯，處有 │
│    │後面另一條路    │              │  話之通聯紀錄（95偵21821號P179）     │ 期徒刑拾伍年肆月；扣案如附表二編 │
│    │                │              │                                      │ 號1所示之物，沒收銷燬之；扣案如附│
│    │                │              │                                      │ 表二編號2至8所示之物，均沒收；未 │
│    │                │              │                                      │ 扣案之販賣毒品所得新臺幣參仟元均 │
│    │                │              │                                      │ 沒收，如全部或一部不能沒收時，以 │
│    │                │              │                                      │ 其財產抵償之。                   │
├──┼────────┼───────┼───────────────────┼─────────────────┤
│    │95年11月30日，在│將2,000元之海 │1.證人丙○○之證述（原審法院卷一P185）│ 毒品危害防制條例第4條第1項       │
│9   │桃園縣桃園市某處│洛因販賣予溫鉦│2.被告甲○○所使用0000000000號行動電話│                                  │
│    │                │維            │  與證人丙○○所使用0000000000號行動電│ 甲○○販賣第一級毒品，累犯，處有 │
│    │                │              │  話之通聯紀錄（95偵21821號P181）     │ 期徒刑拾伍年肆月；扣案如附表二編 │
│    │                │              │                                      │ 號1所示之物，沒收銷燬之；扣案如附│
│    │                │              │                                      │ 表二編號2至8所示之物，均沒收；未 │
│    │                │              │                                      │ 扣案之販賣毒品所得新臺幣貳仟元均 │
│    │                │              │                                      │ 沒收，如全部或一部不能沒收時，以 │
│    │                │              │                                      │ 其財產抵償之。                   │
├──┼────────┼───────┼───────────────────┼─────────────────┤
│10  │95年12月1日，在 │將6,000元之海 │1.證人丙○○之證述（原審法院卷一P185）│ 毒品危害防制條例第4條第1項       │
│    │桃園縣桃園市某處│洛因販賣予溫鉦│2.被告甲○○所使用0000000000號行動電話│                                  │
│    │                │維            │  與證人丙○○所使用0000000000號行動電│ 甲○○販賣第一級毒品，累犯，處有 │
│    │                │              │  話之通聯紀錄（95偵21821號P182）     │ 期徒刑拾伍年肆月；扣案如附表二編 │
│    │                │              │                                      │ 號1所示之物，沒收銷燬之；扣案如附│
│    │                │              │                                      │ 表二編號2至8所示之物，均沒收；未 │
│    │                │              │                                      │ 扣案之販賣毒品所得新臺幣陸仟元均 │
│    │                │              │                                      │ 沒收，如全部或一部不能沒收時，以 │
│    │                │              │                                      │ 其財產抵償之。                   │
├──┼────────┼───────┼───────────────────┼─────────────────┤
│11  │95年12月2日，在 │將6,000元之海 │1.證人丙○○之證述（原審法院卷一P185）│ 毒品危害防制條例第4條第1項       │
│    │桃園縣桃園市慈祥│洛因販賣予溫鉦│2.被告甲○○所使用0000000000號行動電話│                                  │
│    │街81號被告住處  │維            │  與證人丙○○所使用0000000000號行動電│ 甲○○販賣第一級毒品，累犯，處有 │
│    │                │              │  話之通聯紀錄（95偵21821號P185-186） │ 期徒刑拾伍年肆月；扣案如附表二編 │
│    │                │              │                                      │ 號1所示之物，沒收銷燬之；扣案如附│
│    │                │              │                                      │ 表二編號2至8所示之物，均沒收；未 │
│    │                │              │                                      │ 扣案之販賣毒品所得新臺幣陸仟元均 │
│    │                │              │                                      │ 沒收，如全部或一部不能沒收時，以 │
│    │                │              │                                      │ 其財產抵償之。                   │
├──┼────────┼───────┼───────────────────┼─────────────────┤
│12  │95年12月3日，在 │將2,000元之海 │1.證人丙○○之證述（原審法院卷一      │ 毒品危害防制條例第4條第1項       │
│    │桃園縣桃園市某處│洛因販賣予溫鉦│  P185-186 ）                         │                                  │
│    │                │維            │2.被告甲○○所使用0000000000號行動電話│ 甲○○販賣第一級毒品，累犯，處有 │
│    │                │              │  與證人丙○○所使用0000000000號行動電│ 期徒刑拾伍年肆月；扣案如附表二編 │
│    │                │              │  話之通聯紀錄（95偵21821號P187-188） │ 號1所示之物，沒收銷燬之；扣案如附│
│    │                │              │                                      │ 表二編號2至8所示之物，均沒收；未 │
│    │                │              │                                      │ 扣案之販賣毒品所得新臺幣貳仟元均 │
│    │                │              │                                      │ 沒收，如全部或一部不能沒收時，以 │
│    │                │              │                                      │ 其財產抵償之。                   │
├──┼────────┼───────┼───────────────────┼─────────────────┤
│13  │95年12月4日，在 │將3,000元之海 │1.證人丙○○之證述（原審法院卷一P186）│ 毒品危害防制條例第4條第1項       │
│    │桃園縣桃園市慈祥│洛因販賣予溫鉦│2.被告甲○○所使用0000000000號行動電話│                                  │
│    │路附近之7-11便利│維            │  與證人丙○○所使用0000000000號行動電│ 甲○○販賣第一級毒品，累犯，處有 │
│    │商店            │              │  話之通聯紀錄（95偵21821號P190）     │ 期徒刑拾伍年肆月；扣案如附表二編 │
│    │                │              │                                      │ 號1所示之物，沒收銷燬之；扣案如附│
│    │                │              │                                      │ 表二編號2至8所示之物，均沒收；未 │
│    │                │              │                                      │ 扣案之販賣毒品所得新臺幣參仟元均 │
│    │                │              │                                      │ 沒收，如全部或一部不能沒收時，以 │
│    │                │              │                                      │ 其財產抵償之。                   │
├──┼────────┼───────┼───────────────────┼─────────────────┤
│14  │95年12月11日，在│將3,000元之海 │1.證人丙○○之證述（原審法院卷一P186）│ 毒品危害防制條例第4條第1項       │
│    │桃園縣桃園縣慈祥│洛因販賣予溫鉦│2.被告甲○○所使用0000000000號行動電話│                                  │
│    │路被告附近      │維            │  與證人丙○○所使用0000000000號行動電│ 甲○○販賣第一級毒品，累犯，處有 │
│    │                │              │  話之通聯紀錄（95偵21821號P192）     │ 期徒刑拾伍年肆月；扣案如附表二編 │
│    │                │              │                                      │ 號1所示之物，沒收銷燬之；扣案如附│
│    │                │              │                                      │ 表二編號2至8所示之物，均沒收；未 │
│    │                │              │                                      │ 扣案之販賣毒品所得新臺幣參仟元均 │
│    │                │              │                                      │ 沒收，如全部或一部不能沒收時，以 │
│    │                │              │                                      │ 其財產抵償之。                   │
├──┼────────┼───────┼───────────────────┼─────────────────┤
│15  │95年12月13日，在│將2,000元之海 │1.證人丙○○之證述（原審法院卷一      │ 毒品危害防制條例第4條第1項       │
│    │桃園縣桃園市某處│洛因販賣予溫鉦│  P186-187 ）                         │                                  │
│    │                │維            │                                      │ 甲○○販賣第一級毒品，累犯，處有 │
│    │                │              │2.被告甲○○所使用0000000000號行動電話│ 期徒刑拾伍年肆月；扣案如附表二編 │
│    │                │              │  與證人丙○○所使用0000000000號行動電│ 號1所示之物，沒收銷燬之；扣案如附│
│    │                │              │  話之通聯紀錄（95偵21821號P195）     │ 表二編號2至8所示之物，均沒收；未 │
│    │                │              │                                      │ 扣案之販賣毒品所得新臺幣貳仟元均 │
│    │                │              │                                      │ 沒收，如全部或一部不能沒收時，以 │
│    │                │              │                                      │ 其財產抵償之。                   │
├──┼────────┼───────┼───────────────────┼─────────────────┤
│16  │95年12月14日，在│將2,000元之海 │1.證人丙○○之證述（原審法院卷一P187）│ 毒品危害防制條例第4條第1項       │
│    │桃園縣桃園市慈文│洛因販賣予溫鉦│2.被告甲○○所使用0000000000號行動電話│                                  │
│    │路被告家附近    │維            │  與證人丙○○所使用0000000000號行動電│ 甲○○販賣第一級毒品，累犯，處有 │
│    │                │              │  話之通聯紀錄（95偵21821號P196）     │ 期徒刑拾伍年肆月；扣案如附表二編 │
│    │                │              │                                      │ 號1所示之物，沒收銷燬之；扣案如附│
│    │                │              │                                      │ 表二編號2至8所示之物，均沒收；未 │
│    │                │              │                                      │ 扣案之販賣毒品所得新臺幣貳仟元均 │
│    │                │              │                                      │ 沒收，如全部或一部不能沒收時，以 │
│    │                │              │                                      │ 其財產抵償之。                   │
├──┼────────┼───────┼───────────────────┼─────────────────┤
│17  │95年12月15日，在│將6,000元之海 │1.證人丙○○之證述（原審法院卷一      │ 毒品危害防制條例第4條第1項       │
│    │桃園縣桃園市慈文│洛因販賣予溫鉦│  P223-224 ）                         │                                  │
│    │路附近          │維            │2.被告甲○○所使用                    │ 甲○○販賣第一級毒品，累犯，處有 │
│    │                │              │  0000000000號行動電話與證人丙○○所使│ 期徒刑拾伍年肆月；扣案如附表二編 │
│    │                │              │  用0000000000號行動電話之通聯紀錄（95│ 號1所示之物，沒收銷燬之；扣案如附│
│    │                │              │  偵21821號P198）                     │ 表二編號2至8所示之物，均沒收；未 │
│    │                │              │                                      │ 扣案之販賣毒品所得新臺幣陸仟元均 │
│    │                │              │                                      │ 沒收，如全部或一部不能沒收時，以 │
│    │                │              │                                      │ 其財產抵償之。                   │
├──┼────────┼───────┼───────────────────┼─────────────────┤
│18  │95年12月16日，桃│將6,000元之海 │1.證人丙○○之證述（原審法院卷一P224）│ 毒品危害防制條例第4條第1項       │
│    │園縣桃園市○○路│洛因販賣予溫鉦│2.被告甲○○所使用0000000000號行動電話│                                  │
│    │附近            │維            │  與證人丙○○所使用0000000000號行動電│ 甲○○販賣第一級毒品，累犯，處有 │
│    │                │              │  話之通聯紀錄（95偵21821號P200）     │ 期徒刑拾伍年肆月；扣案如附表二編 │
│    │                │              │                                      │ 號1所示之物，沒收銷燬之；扣案如附│
│    │                │              │                                      │ 表二編號2至8所示之物，均沒收；未 │
│    │                │              │                                      │ 扣案之販賣毒品所得新臺幣陸仟元均 │
│    │                │              │                                      │ 沒收，如全部或一部不能沒收時，以 │
│    │                │              │                                      │ 其財產抵償之。                   │
├──┼────────┼───────┼───────────────────┼─────────────────┤
│19  │95年12月17日，在│將6,000元之海 │1.證人丙○○之證述（原審法院卷一P224）│ 毒品危害防制條例第4條第1項       │
│    │桃園縣桃園市慈文│洛因販賣予溫鉦│2.被告甲○○所使用0000000000號行動電話│                                  │
│    │路附近7-11      │維            │  與證人丙○○所使用0000000000號行動電│ 甲○○販賣第一級毒品，累犯，處有 │
│    │                │              │  話之通聯紀錄（95偵21821號P202）     │ 期徒刑拾伍年肆月；扣案如附表二編 │
│    │                │              │                                      │ 號1所示之物，沒收銷燬之；扣案如附│
│    │                │              │                                      │ 表二編號2至8所示之物，均沒收；未 │
│    │                │              │                                      │ 扣案之販賣毒品所得新臺幣陸仟元均 │
│    │                │              │                                      │ 沒收，如全部或一部不能沒收時，以 │
│    │                │              │                                      │ 其財產抵償之。                   │
├──┼────────┼───────┼───────────────────┼─────────────────┤
│20  │95年12月18日12時│將6,000元之海 │1.證人丙○○之證述（原審法院卷一P225）│ 毒品危害防制條例第4條第1項       │
│    │30分許，在桃園縣│洛因販賣予溫鉦│2.被告甲○○所使用0000000000號行動電話│                                  │
│    │桃園市○○路附近│維            │  與證人丙○○所使用0000000000號行動電│ 甲○○販賣第一級毒品，累犯，處有 │
│    │7-11            │              │  話之通聯紀錄（95偵21821號P205）     │ 期徒刑拾伍年肆月；扣案如附表二編 │
│    │                │              │                                      │ 號1所示之物，沒收銷燬之；扣案如附│
│    │                │              │                                      │ 表二編號2至8所示之物，均沒收；未 │
│    │                │              │                                      │ 扣案之販賣毒品所得新臺幣陸仟元均 │
│    │                │              │                                      │ 沒收，如全部或一部不能沒收時，以 │
│    │                │              │                                      │ 其財產抵償之。                   │
├──┼────────┼───────┼───────────────────┼─────────────────┤
│21  │95年12月26日，在│將6,000元之海 │1.證人丙○○之證述（原審法院卷一P225）│ 毒品危害防制條例第4條第1項       │
│    │桃園縣桃園市慈文│洛因販賣予溫鉦│2.被告甲○○所使用0000000000號行動電話│                                  │
│    │路附近7-11      │維            │  與證人丙○○所使用0000000000號行動電│ 甲○○販賣第一級毒品，累犯，處有 │
│    │                │              │  話之通聯紀錄（95偵21821號P209-210） │ 期徒刑拾伍年肆月；扣案如附表二編 │
│    │                │              │                                      │ 號1所示之物，沒收銷燬之；扣案如附│
│    │                │              │                                      │ 表二編號2至8所示之物，均沒收；未 │
│    │                │              │                                      │ 扣案之販賣毒品所得新臺幣陸仟元均 │
│    │                │              │                                      │ 沒收，如全部或一部不能沒收時，以 │
│    │                │              │                                      │ 其財產抵償之。                   │
├──┼────────┼───────┼───────────────────┼─────────────────┤
│22  │95年12月27日，在│將6,000元之海 │1.證人丙○○之證述（原審法院卷一P226）│ 毒品危害防制條例第4條第1項       │
│    │桃園縣桃園市慈文│洛因販賣予溫鉦│2.被告甲○○所使用0000000000號行動電話│                                  │
│    │路附近7-11      │維            │  與證人丙○○所使用0000000000號行動電│ 甲○○販賣第一級毒品，累犯，處有 │
│    │                │              │  話之通聯紀錄（95偵21821號P212）     │ 期徒刑拾伍年肆月；扣案如附表二編 │
│    │                │              │                                      │ 號1所示之物，沒收銷燬之；扣案如附│
│    │                │              │                                      │ 表二編號2至8所示之物，均沒收；未 │
│    │                │              │                                      │ 扣案之販賣毒品所得新臺幣陸仟元均 │
│    │                │              │                                      │ 沒收，如全部或一部不能沒收時，以 │
│    │                │              │                                      │ 其財產抵償之。                   │
├──┼────────┼───────┼───────────────────┼─────────────────┤
│23  │96年1月31日，在 │將5,000元之海 │1.證人章漢民之證述（原審法院卷一      │ 毒品危害防制條例第4條第1項       │
│    │桃園縣桃園市龍壽│洛因販賣予章漢│  P228-230 ）                         │                                  │
│    │路附近          │民            │                                      │ 甲○○販賣第一級毒品，累犯，處有 │
│    │                │              │2.被告甲○○所使用0000000000號行動電話│ 期徒刑拾伍年肆月；扣案如附表二編 │
│    │                │              │  與證人章漢民所使用0000000000號行動電│ 號1所示之物，沒收銷燬之；扣案如附│
│    │                │              │  話之通聯紀錄（96偵10635號P85）      │ 表二編號2至8所示之物，均沒收；未 │
│    │                │              │                                      │ 扣案之販賣毒品所得新臺幣伍仟元均 │
│    │                │              │                                      │ 沒收，如全部或一部不能沒收時，以 │
│    │                │              │                                      │ 其財產抵償之。                   │
├──┼────────┼───────┼───────────────────┼─────────────────┤
│24  │96年3月3日，在桃│將4,000元之海 │1.證人丁美鳳之證述（96偵10635號P153-1 │ 毒品危害防制條例第4條第1項       │
│    │園縣桃園福元街丁│洛因販賣予丁美│  55、163背-164 ）                    │                                  │
│    │美鳳住處        │鳳            │2.被告甲○○所使用0000000000號行動電話│ 甲○○販賣第一級毒品，累犯，處有 │
│    │                │              │  與證人丁美鳳所使用0000000000號行動電│ 期徒刑拾伍年肆月；扣案如附表二編 │
│    │                │              │  話之通聯紀錄（96偵10635 號P155背面）│ 號1所示之物，沒收銷燬之；扣案如附│
│    │                │              │                                      │ 表二編號2至8所示之物，均沒收；未 │
│    │                │              │                                      │ 扣案之販賣毒品所得新臺幣肆仟元均 │
│    │                │              │                                      │ 沒收，如全部或一部不能沒收時，以 │
│    │                │              │                                      │ 其財產抵償之。                   │
├──┼────────┼───────┼───────────────────┼─────────────────┤
│25  │96年4月8日，在桃│將26,000元之海│1.證人許美鳳之證述（96偵10635卷P52-55 │ 毒品危害防制條例第4條第1項       │
│    │園縣桃園市○○街│洛因販賣予許美│  ）                                  │                                  │
│    │附近            │鳳            │                                      │ 甲○○販賣第一級毒品，累犯，處有 │
│    │                │              │2.被告甲○○所使用0000000000號行動電話│ 期徒刑拾伍年肆月；扣案如附表二編 │
│    │                │              │  與證人許美鳳所使用0000000000號行動電│ 號1所示之物，沒收銷燬之；扣案如附│
│    │                │              │  話之通聯紀錄（96偵10635卷P69）      │ 表二編號2至8所示之物，均沒收；未 │
│    │                │              │3.警方於96年4月8日在桃園縣中壢市○○路│ 扣案之販賣毒品所得新臺幣貳萬陸仟 │
│    │                │              │  397號前查獲證人許美鳳時扣得第一級毒 │ 元均沒收，如全部或一部不能沒收時 │
│    │                │              │  品海洛因1包，                       │ ，以其財產抵償之。               │
└──┴────────┴───────┴───────────────────┴─────────────────┘
附表二
┌───┬───────────┬───────────────┬─────────────┐
│編號  │    物品名稱          │          數量                │  備註                    │
├───┼───────────┼───────────────┼─────────────┤
│ 1    │海洛因                │驗餘淨重15.82公克             │法務部調查局96年6月15日調 │
│      │                      │                              │科壹字第09623050820號鑑定 │
│      │                      │                              │書（96偵10635卷P211）     │
├───┼───────────┼───────────────┼─────────────┤
│ 2    │電子秤                │2台                           │                          │
├───┼───────────┼───────────────┼─────────────┤
│ 3    │行動電話（不含SIM卡） │2支                           │ELIYA廠牌搭配0000000000號 │
│      │                      │                              │、搭配0000000000號門號之行│
│      │                      │                              │動電話各1支               │
├───┼───────────┼───────────────┼─────────────┤
│ 4    │葡萄糖                │65包                          │                          │
├───┼───────────┼───────────────┼─────────────┤
│ 5    │研磨機                │1台                           │                          │
├───┼───────────┼───────────────┼─────────────┤
│ 6    │分裝袋                │1包                           │                          │
├───┼───────────┼───────────────┼─────────────┤
│ 7    │剪刀                  │2支                           │剪海洛因所用              │
├───┼───────────┼───────────────┼─────────────┤
│ 8    │裝海洛因所用之包裝袋  │5個                           │                          │
├───┼───────────┼───────────────┼─────────────┤
│ 9    │大麻                  │驗餘淨重0.56公克              │法務部調查局96年6月14日調 │
│      │                      │                              │科壹字第09623050190號鑑定 │
│      │                      │                              │書（96偵10635卷P212）     │
├───┼───────────┼───────────────┼─────────────┤
│ 10   │裝大麻所用之包裝袋    │1個（重0.63公克）             │                          │
└───┴───────────┴───────────────┴─────────────┘
 附表三
┌───┬───────────┬───────────────┬─────────────┐
│編號  │    物品名稱          │          數量                │  備註                    │
├───┼───────────┼───────────────┼─────────────┤
│ 1    │注射針筒              │112支                         │                          │
├───┼───────────┼───────────────┼─────────────┤
│ 2    │行動電話              │6支                           │                          │
├───┼───────────┼───────────────┼─────────────┤
│ 3    │帳冊                  │1本                           │                          │
├───┼───────────┼───────────────┼─────────────┤
│ 4    │含海洛因香煙          │1支                           │                          │
├───┼───────────┼───────────────┼─────────────┤
│ 5    │殘渣袋                │4個                           │                          │
└───┴───────────┴───────────────┴─────────────┘
 附表四
┌──┬───────┬────┬────┬────┬────────┐
│編號│販賣時間及地點│販賣價格│販賣對象│毒品數量│所犯罪名        │
├──┼───────┼────┼────┼────┼────────┤
│1   │95年11月間某日│6,000元 │章漢民  │數量不詳│毒品危害防制條例│
│    │起至96年2月間 │        │        │之海洛因│第4條第1項之販賣│
│    │某日（除96年1 │        │        │        │第一級毒品罪    │
│    │月31日外），在│        │        │        │                │
│    │桃園縣桃園市國│        │        │        │                │
│    │際路與大興西路│        │        │        │                │
│    │口某處        │        │        │        │                │
├──┼───────┼────┼────┼────┼────────┤
│2   │96年3月3日起至│4,000元 │丁美鳳  │數量不詳│毒品危害防制條例│
│    │同年4、5月間某│        │        │之海洛因│第4條第1項之販賣│
│    │日（除96年3月3│        │        │        │第一級毒品罪    │
│    │日外），在桃園│        │        │        │                │
│    │縣桃園市○○街│        │        │        │                │
│    │92號2樓       │        │        │        │                │
└──┴───────┴────┴────┴────┴────────┘


司法院資訊處製作；財團法人民間司法改革基金會備份。
